臺灣高等法院臺中分院刑事判決　　　94年度交上訴字第1336號
上　訴　人　臺灣臺中地方法院檢察署檢察官
被　　　告　丁○○
上列上訴人因公共危險案件，不服臺灣臺中地方法院94年度交訴
字第26號中華民國94年 5月16日第一審判決（起訴案號：臺灣臺
中地方法院檢察署94年度偵字第925號 ），提起上訴，本院判決
如下：
    主  文
原判決關於肇事逃逸及定執行刑部分撤銷。
丁○○駕駛動力交通工具肇事，致人受傷而逃逸，處有期徒刑陸
月，如易科罰金，以參佰元折算壹日。
    事  實
一、丁○○於民國（下同）九十三年十月二十一日上午，騎乘車
    號Ｇ二九—一六六號之銀色重型機車，沿台中市○○區○○
    路由中港路往大雅之方向行駛，於同日上午八時二十二分許
    途經環中路與西林巷口時，因疏未注意車輛行進應遵守燈光
    號誌之規定，貿然闖越紅燈，致撞及由甲○○所騎乘正沿環
    中路慢車道自大雅往中港路之方向行駛，行至西林巷口見綠
    燈遂左轉通過環中路至該處之車號ＪＦＩ—五九八號重型機
    車，以致甲○○人車倒地，因而受有頭部外傷、腦震盪、頂
    部頭皮血腫五×三公分、右前臂、右膝擦傷等傷害（過失傷
    害部分業經原審法院判處有期徒刑三月確定在案）。丁○○
    於駕車肇事致甲○○受傷後，竟另行起意，非但未下車察看
    ，且即加速沿環中路往大雅之方向逃逸。
二、案經甲○○訴由台中市警察局第六分局報請臺灣臺中地方法
    院檢察署檢察官偵查起訴。
    理  由
一、訊據被告丁○○坦承於前開時間有駕駛上開車號Ｇ二九—一
    六六號銀色重型機車行經台中市○○區○○路與西林巷口處
    及當時其並未停車等事實不諱（見本院卷第18頁、39頁），
    惟矢口否認有肇事逃逸之犯行，辯稱：當時伊騎的很慢，並
    未撞及告訴人甲○○所騎之上開車號ＪＦＩ—五九八號重型
    機車，既未撞及告訴人之機車，自無肇事逃逸之問題云云。
    惟查（一）右揭犯罪事實，業據告訴人指訴綦詳，核與目擊
    證人江龍於警詢、偵查及原審審理時分別證稱：「肇事地點
    是在台中市○○區○○路與西林巷口，當時我正在環中路上
    慢車道在掃地，我是環保局清潔隊。我在掃地時聽到砰一聲
    ，回頭看發現一部機車倒地，女騎士倒地受傷發抖，另一部
    機車跑掉，行駛環中路往大雅方向跑掉，跑很快我來不及喊
    ，我記下車號Ｇ２９—１６６，我當時有記下來給警察及救
    護車。我不會記錯機車，因為只有那部機車在走，其他在停
    紅燈。好像男性駕駛，年齡無法推測。」、「當時我在那裡
    掃地，突然聽見砰一聲是機車倒地之聲音，即看見一小姐即
    庭上之告訴人倒在地上，有一台車在走，是環中路往大雅方
    向去，我即抄下車牌。」、「我抬頭看見一台機車倒在那裡
    ，而那裡同一車道只有走的那台機車而已、「（問：其他車
    輛是否在停紅綠燈？）是。」、「我當時是以石頭抄在環中
    路的地上，我請垃圾車之司機替我抄起來的。我確定我記之
    車號沒錯。」、「（問：這張紙確是你寫在地上之車號，由
    別人記下來的？）是。」、「（問：當時同那車道是否只有
    那台車在騎，而其他車都在等紅綠燈？）路上只有一台在走
    而已，沿環中路往大雅的方向去。」及「當時我人在環中路
    掃地，我是環保局的，我在掃地突然聽到砰一聲，我有看到
    告訴人的車子倒在那裡，這時有一台車一直走，我就把車子
    號碼抄下來。我是寫在地上，是我同事幫我寫下來，我有核
    對過。後來我就趕快去照顧告訴人，怕她被車撞倒。那時有
    一台車一直走，就是我記下來的那個號碼，因為那時是紅燈
    ，所以沒有車在走，只有那台車在走。」各等語均相符（見
    警卷第3頁反面、偵查卷第6頁至第7頁、第12頁至第13頁及
    原審卷第32頁），此外並有記載「車牌號碼Ｇ２９—１６６
    銀色機車」之紙條、道路交通事故現場圖、道路交通事故調
    查報告表一、二等影本各一紙及現場照片四張在卷可稽（見
    警卷第9頁至第12頁、偵查卷第10頁）。（二）告訴人確因
    上開車禍致受有頭部外傷、腦震盪、頂部頭皮血腫五×三公
    分、右前臂、右膝擦傷等傷害，亦有澄清醫院診斷證明書影
    本一份附卷可按（見警卷第8頁）。（三）又被告事後已與
    告訴人在台灣台中地方法院調解程序時成立調解，並賠償告
    訴人新台幣三萬元，有台灣台中地方法院調解程序筆錄及台
    中商業銀行無摺存款存入通知聯等影本各一份在卷足憑（見
    本院卷第42頁至第43頁），苟被告未撞及告訴人，其豈會事
    後與告訴人成立調解並賠償三萬元？且其所涉之過失傷害部
    分，經原審法院判處有期徒刑三月後，其豈會未上訴而任其
    確定？益證被告辯稱並未撞及告訴人云云，顯與事實不符，
    不足憑採。（四）至被告於原審雖提出其上開機車之照片三
    張（見原審卷第一四頁），用以證明該機車並無擦撞痕跡云
    云。但查上開照片均係事後於九十四年二月七日所照（有該
    照片足按），距離本件肇事之時間（九十三年十月二十一日
    ），已有三月有餘，是否為肇事當時之原狀，已非無疑。況
    證人即承辦警員乙○○於本院審理時亦到庭結證稱：「我有
    去現場處理本件肇事事故，當時被告之車子並未在現場，案
    發當天我們是依照證人提供之車牌號碼，查出車籍資料登記
    的地址去貼通知，但被告都沒有來，我親自去查看，後來是
    問到里長才知道被告不住那邊，我又貼了一張通知，不久後
    被告才來。被告是於九十三年十一月十四日製作筆錄當天才
    到警察局，距離肇事時已快一個月，當時被告是騎肇事機車
    來的，我製作筆錄時有查看該輛機車，並沒有很大破壞的地
    方，機車不是新的，總是有損傷，是否這次肇事擦撞的痕跡
    ，我不確定，至於有無破壞過又更換過之情形，我也不清楚
    。又當時記下肇事車輛之紙條是先到場的巡邏警察交給我的
    ，說是清潔隊工人記下車號交給他的，紙條上面有寫著車號
    及顏色」等語（見本院卷第三五頁至第三七頁），並不能證
    明被告之上開機車於肇事當時並無任何受損之痕跡，尚無法
    資為有利於被告之證明。（五）綜上所述，足證被告上開所
    辯顯係飾卸之詞，不足採信，是罪證明確，其犯行堪以認定
    。又證人江龍前已於警詢、偵查及原審到庭陳述明確，被告
    具狀請求本院再傳喚該證人，核無必要，併此敘明。
二、按當事人於法院調查證據時，知被告以外之人於審判外之陳
    述不得為證據之情形，而未於言詞辯論終結前聲明異議者，
    視為同意作為證據，刑事訴訟法第一百五十九條之五第二項
    定有明文。查本件被告對於證據能力方面（包括證人江龍上
    開於審判外之陳述），表示並沒有意見（見本院卷第一九頁
    、第二四頁），並未於言詞辯論終結前聲明異議，依刑事訴
    訟法第一百五十九條之五第二項之規定，視為同意作為證據
    。且本院審酌該證人言詞陳述作成時並非在非自由意志之情
    況下所為之陳述，認該言詞陳述適當，依同條第一項之規定
    ，自得為證據，附此說明。
三、核被告所為，係犯刑法第一百八十五條之四之肇事逃逸罪。
    原審就此部分予以論罪科刑，固非無見，惟查被告肇事後在
    本院審理時已與告訴人成立調解，並賠償告訴人三萬元，已
    如前述，原判決未及審酌上開已成立調解之事實，容有可議
    。檢察官上訴意旨以被告肇事後並未與告訴人達成和解（至
    原審宣判時為止）為由，執以指摘原判決量刑過輕，非無理
    由，應由本院將原判決關於此部分及定執行刑部分予以撤銷
    改判。爰審酌被告於肇事致告訴人受傷後，非但未報警救護
    ，且加速逃逸，惡性非輕，本應從重量刑，惟考量被告曾有
    腦中風之病史（見卷附之診斷證明書），身體尚非健壯，且
    犯後在本院審理時已與告訴人成立調解，並賠償告訴人三萬
    元（已如前述），足見其犯後態度尚佳等一切情狀，從輕量
    處被告如主文第二項所示之刑，並諭知易科罰金之折算標準
    ，以示懲儆。又被告所涉之上開過失傷害罪部分，因已確定
    在先，是本件判決時，被告並非未曾受過有期徒刑以上刑之
    宣告，顯與宣告緩刑之要件不合，本院無法併予宣告緩刑，
    亦附此說明。
四、據上論結，應依刑事訴訟法第三百六十九條第一項前段、第
    三百六十四條、第二百九十九條第一項前段、刑法第一百八
    十五條之四、第四十一條第一項前段、罰金罰鍰提高標準條
    例第二條，判決如主文。
本案經檢察官丙○○到庭執行職務。
中　　華　　民　　國　　94　　年　　8　　月　9      　日
            刑事第八庭  審判長法  官  羅  得  村
                              法  官  陳  毓  秀
                              法  官  劉  榮  服
上列正本證明與原本無異。
如不服本判決應於收受送達後十日內向本院提出上訴書狀，其未
敘述上訴之理由者並得於提起上訴後十日內向本院補提理由書（
均須按他造當事人之人數附繕本）。）。
                              書記官  周  巧  屏
中　　華　　民　　國　　94　　年　　8　　月　　10     日
附錄論罪科刑法條
刑法第一百八十五條之四：
駕駛動力交通工具肇事，致人死傷而逃逸者，處六月以上五年以
下有期徒刑。
                                                      Ａ
